臺灣板橋地方法院民事裁定　　　　　　 100年度簡抗字第10號
抗　告　人　曾文彬
相　對　人　摩根聯邦資產管理有限公司
法定代理人　葉世禧
上列抗告人與相對人間因請求停止執行事件，抗告人對於中華民
國100 年1 月28日本院板橋簡易庭所為100 年度板聲字第17號裁
定提起抗告，本院裁定如下：
    主  文
抗告駁回。
抗告費用由抗告人負擔。
    理  由
一、本件抗告意旨略以：相對人以台灣台北地方法院95度北簡字
    第2895號之確定判決為執行名義，向本院聲請強制執行，惟
    台灣台北地方法院99年度簡上字第294 號理由書中既認定抗
    告人之信用卡係遭人盜辦，聯邦商業銀行股份有限公司於民
    事起訴狀中強調信用卡與現金卡為同一人申辦，可見本件執
    行命令所依據之現金卡債務，必定是遭他人盜辦。抗告人為
    普通上班族，新台幣（下同）4 萬多元之擔保金已超出月薪
    許多，抗告人為受害者，已不要求賠償，為何還要擔保銀行
    之可能損失？為此提起抗告，求為廢棄原裁定，另為適法之
    裁定等語。
二、按有回復原狀之聲請，或提起再審或異議之訴，或對於和解
    為繼續審判之請求，或提起宣告調解無效之訴、撤銷調解之
    訴，或對於許可強制執行之裁定提起抗告時，法院因必要情
    形或依聲請定相當並確實之擔保，得為停止強制執行之裁定
    ，強制執行法第18條第2 項定有明文。再依此規定，只須當
    事人提起異議之訴，在該異議之訴確定前，法院如認有必要
    ，得依職權為停止執行之裁定；其在當事人願供擔保，聲請
    停止強制執行時，法院亦非不得依其聲請，定相當並確實之
    擔保，為停止強制執行之裁定。至該異議之訴實體上有無理
    由，則非法院於裁定停止強制執行時應予審酌之事項，最高
    法院93年度台抗字第723 號裁定參照。又裁定命債務人供擔
    保後停止強制執行其擔保金額之多寡應如何認為相當，原屬
    於法院職權裁量之範圍，如已斟酌債權人因停止強制執行不
    當所應受之損害為衡量之標準，即非當事人所可任意指摘，
    最高法院98年台抗第162 號裁定參照。
三、經查：
  (一)原裁定以抗告人於本院100年司執字第454號強制執行事件執
    行程序終結前，已向本院對相對人提起100 年板簡字第179
    號債務人異議之訴，經原審調閱本院100 年度執字第454 號
    執行卷及本院100 年度板簡字第179 號債務人異議之訴事件
    卷審究後，認其聲請為有理由，乃裁定准其聲請，並命其供
    擔保後，系爭執行事件之執行程序於債務人異議之訴事件判
    決或終結確定前應暫予停止，核無不合。抗告意旨雖以台灣
    台北地方法院99年度簡上字第294 號判決既已判決抗告人勝
    訴，並在理由書中說明抗告人之信用卡係遭人盜辦，為何本
    案仍要求抗告人須供擔保後始得停止執行等云云，惟此僅涉
    及該債務人之異議之訴實體上有無理由之判斷，尚非法院於
    裁定停止強制執行時應予審酌之事項，況且抗告人所主張台
    灣台北地方法院99年度簡上字第294 號案件，係關於抗告人
    於91年9 月5 日向相對人申請信用卡之後所成立之信用卡帳
    款，而本件相對人所執之執行名義台灣台北地方法院95年度
    北簡字第2895號簡易判決，係針對抗告人於91年8 月26日向
    相對人申請現金卡之後所產生之現金卡欠款，二者並不相同
    ，有上開判決各1 件在卷可稽，抗告人執此指摘原裁定不當
    ，聲明廢棄，自無可採。
  (二)次按法院以裁定命債務人供擔保後停止強制執行，其擔保金
    額之多寡應如何認為相當，原屬於法院職權裁量之範圍，如
    已斟酌債權人因停止執行所應受之損害，自非當事人所可任
    意指摘。又此項擔保係備供強制執行債權人因停止執行所受
    損害之賠償，故法院定擔保金額時，自應斟酌該債權人因停
    止執行可能遭受之損害，以為衡量之標準。抗告人以擔保金
    顯已超過一般上班族1 個月所能負擔為由抗辯原法院之擔保
    金額過高抗辯，惟依前開所述，擔保金額之多寡應如何認為
    相當，乃屬原審法院職權裁量之範圍，非抗告人得任意可任
    意指摘，況原審法院已審酌抗告人之債權含執行費計330,74
    7 元，依司法院所公佈之各級法院辦案期限實施要點，簡易
    事件之訴第一審、第二審之辦案期限合計為為2 年10月（即
    34個月），推估為兩造進行本案債務人異議之訴之審判期間
    ，酌定相對人就系爭執行事件聲請停止執行所應提供之擔保
    金額為46,856元，於法並無違誤。是抗告人以擔保金過高為
    之抗辯，於法不合，應予以駁回。
四、綜上所述，本件抗告為無理由。依強制執行法第30條之1 、
    民事訴訟法第436 條之1 第3 項、第495 條之1 第1 項、第
    449 條第1 項、第95條、第78條，裁定如主文。
中    華    民    國  100     年    3     月    22    日
                  民事第二庭  審判長法  官  陳麗玲
                                    法  官  張筱琪
                                    法  官  連育群
以上正本證明與原本無異
本裁定不得再抗告
中    華    民    國  100     年    3     月    22    日
                                    書記官  溫婷雅